# 关于国拨课题资金购买设备的财务核算问题

提问人：karina_zhang 时间：2020-07-24 10:06:00
想请教一个国拨课题核算的问题。国拨资金用于企业课题项目购买设备，企业入了固定资产科目，收到拨款入递延收益。递延收益结转其他收益是按每年的折旧还是固定资产购买时的价值一次性结转呢？如果一次性结转，固定资产是不是要走清理的手续？；如果按折旧结转，折旧年限是否要按课题的周期来算呢？

回答人：chenyiwei
既然这认定为与资产相关的政府补助，则递延收益的摊销方法和年限与该固定资产的折旧方法和年限对应，即随着折旧的逐年计提，相应地将该项补助逐年结转损益。折旧年限为预计可使用年限。如果该课题结束后该设备还可有其他用途的，则不能仅仅依据课题的预计周期来确定固定资产的折旧年限。